【裁判字號】    89,交抗,167
【裁判日期】    890526
【裁判案由】    違反道路交通管理處罰條例
【裁判全文】
臺灣高等法院刑事裁定                            八十九年度交抗字第一六七號
    抗  告  人  甲○○
    即受處分人
右抗告人因違反道路交通管理處罰條例案件，不服台灣板橋地方法院，八十九年度交
聲字第八八號，中華民國八十九年五月二十六日第一審裁定，提起抗告，本院裁定如
左：
    主  文
抗告駁回。
    理  由
一、抗告意旨略以：抗告人因在精神不佳情況下，駕車不慎以致右側車身擦撞陳詠凱
    所騎乘之輕型機車，當時並未察覺情況有異，故未停車而繼續行駛，嗣又因視線
    不清，再次不慎撞及於內側快速道路上之吳鴻書、吳姍書所騎乘之重型機車後車
    尾，為此提起抗告云云。
二、按汽車駕駛人，駕駛汽車有不依規定保持前、後車距離者之情形者，處新台幣（
    下同）二百元以上四百元以下罰鍰。又汽車駕駛人，駕駛汽車肇事致人受傷或死
    亡，應即採取救護或其他必要措施，並向警察機關報告，不得駛離；違者吊扣其
    駕照三個月至六個月；逃逸者吊銷駕駛執照。道路交通管理處罰條例第五十八條
    第一款、第六十二條第一項分別定有明文。
三、經查本件抗告人甲○○於八十八年十一月十六日零時十分許，駕駛Ｐ九—六三二
    九號自小客車沿台北市○○○路外側車道東向西行駛至民族西路三一巷口時，其
    車前車頭撞及沿同車道行駛之由陳詠凱駕駛之前車DMJ-三八七號輕機車後車尾，
    致陳詠凱受有兩手肘關節、右小腿擦傷、背部疼痛之傷害，抗告人甲○○肇事後
    並未停車，竟逃逸而繼續往前行至大龍街口，其車前車頭再撞及同向待停紅燈之
    由吳鴻書駕駛附載吳姍書之ASO-六七八號重機車後車尾，致吳鴻書受有右腳踝疼
    痛、左、右手臂擦傷、全身疼痛之傷害、吳姍書受有左手肘擦傷、左腳疼痛之傷
    害，員警依照違規事實以違反道路交通管理處罰條例第五十八條第一款（不依規
    定保持前、後車距離）、第六十二條第一項（駕駛汽車肇事致人受傷，逃逸）舉
    發等情，有該件道路交通事故調查報告表、台北市政府警察局交通警察大隊交通
    事故談話紀錄表、交通事故研判表、台北市政府警察局舉發違反道路交通管理事
    件通知單等件在卷足憑。是抗告人辯稱其因右側車身擦撞故未察覺有肇事之情形
    ，其並無肇事逃逸之情事云云，核與事實不符，而不可採。原處分機關援引上揭
    道路交通管理處罰條例第五十八條第一款、第六十二條第一項之規定裁處聲明異
    議人罰鍰六百元及吊銷駕駛執照，並無不當，原裁定以其異議為無理由，而予駁
    回，核無不合，抗告人抗告意旨空言指摘原裁定不當，為無理由，應予駁回。
四、據上論斷，應依道路交通案件處理辦法第二十六條、刑事訴訟法第四百十二條規
    定，裁定如主文。
中      華      民       國      八十九    年            月             日
                                   台灣高等法院刑事二十五庭
                                       審判長法  官
                                             法  官
                                             法  官


司法院資訊處製作；財團法人民間司法改革基金會備份。
